【裁判字號】    90,易,1000
【裁判日期】    900705
【裁判案由】    家庭暴力罪之傷害等
【裁判全文】
臺灣桃園地方法院刑事判決                          九十年度易字第一號
    公  訴  人  臺灣桃園地方法院檢察署檢察官
    被      告  甲○○
右列被告因家庭暴力罪之傷害案件，經檢察官提起公訴（九十年度偵字第二七三一號
），本院判決如左：
        主  文
甲○○連續以加害財產之事，恐嚇他人致生危害於安全，處有期徒刑參月，如易科罰
金以參佰元折算壹日；又連續損壞椅子、機車擋風板，足以生損害於他人，處有期徒
刑參月，如易科罰金以參佰元折算壹日；又施強暴於直系血親尊親屬，未成傷，處有
期徒刑貳月，如易科罰金以參佰元折算壹日；又傷害人之身體，處有期徒刑參月，如
易科罰金以參佰元折算壹日。應執行有期徒刑捌月，如易科罰金以參佰元折算壹日。
    事  實
一甲○○與丙○○為父子關係、與乙○○為兄弟關係，均為家庭暴力防治法第三條
    所稱之家庭成員。甲○○基於概括犯意，自民國八十九年十月間某日起至九十年
    三月上旬某日止，先後四至五次在其位於桃園縣龍潭鄉○○村○○路○段六號住
    處，向其父丙○○索取金錢受拒後，連續出言恫嚇：「不給的話，燒你車子、房
    子。」等語，致丙○○心生畏怖，足生危害於安全。復基於概括之犯意，分別於
    八十九年十二月八日晚上六時許及其後約同月十一日左右，再於同址因而先後損
    壞丙○○所有之擺放於客廳之椅子及車牌號碼ＩＲＱ─七三一號機車之前擋風板
    ，足以生損害於丙○○。另於八十九年十二月八日晚上六時三十分許，再於前開
    住處以磚塊丟擲丙○○，幸經丙○○及時閃避，始未擊中，是時，竟對介入阻止
    之胞弟乙○○基於傷害之犯意，施以拳打腳踢，致其受有鼻上方裂傷、右眼下方
    瘀傷、右大腿瘀傷之傷害。
二、案經丙○○、乙○○告訴桃園縣警察局平鎮分局報請台灣桃園地方法院檢察署檢
    察官偵查起訴。
        理  由
一、訊據被告甲○○矢口否認有右揭恐嚇、毀損、傷害之犯行，辯稱：家中椅子可能
    是陽光照射太久而致損壞，伊並沒有恐嚇父親，亦無毆打弟弟，伊因家中都是由
    伊負責打掃，所以伊向伊父親要錢是應該的云云。惟查右揭事實業據告訴人丙○○、乙○○分別於警訊、偵查及本院審理中指訴綦詳，且互核相符，並有毀損照
    片五幀及載明上開傷勢由龍華診所開立之診斷証明書一紙附卷可稽，觀諸卷附損
    壞之椅子照片所示，該椅子應係由外力強行加諸其上而致損壞，顯非曝曬陽光後
    所致之褪色、斑駁、龜裂，再參以告訴人二人均係被告之至親，若非被告所為致
    渠等已達難以忍受之程度，而不得不提起告訴，當無不顧親情故意誣陷被告於罪
    之必要，是被告之前開辯詞，顯係畏罪卸責之詞，委無可採。本件事証明確，被
    告犯行洵堪認定，應予依法論科。
二、核被告之所為，係犯刑法第二百七十七條第一項之傷害罪、第二百八十一條之加
    暴行於直系血親尊親屬、第三百零五條之恐嚇危害安全罪、第三百五十四條之毀
    損罪，係屬家庭暴力防治法第二條第二項之家庭暴力罪。被告所犯恐嚇危害安全
    及毀損二罪部分，先後所為數行為，均時間緊接，犯罪構成要件相同，顯係基於
    概括犯意反覆為之，為連續犯，應論以一罪，並均加重其刑。被告所犯前開各罪
    ，犯意各別，行為互異，應分論併罰。爰審酌被告之犯罪動機、目的、品行、被
    害人與其之親等關係、所受傷勢之輕重及被告犯罪後之態度等一切情狀，分別量
    處如主文所示之刑，及諭知易科罰金之折算標準，並定其應執行之刑及諭知易科
    罰金之折算標準，以資懲儆。被告前開毀損、加暴行於直系血親尊親屬及傷害之
    行為後，刑法第四十一條於九十年一月十日經修正公布，於同年月十二日生效，
    易科罰金之適用範圍擴大為最重本刑五年以下有期徒刑之罪，並明定併合處罰之
    數罪，如各罪均得易科罰金者，其應執行之刑逾六月時，亦得適用之，比較新舊
    法之結果，以裁判時即修正後之刑法第四十一條對被告較為有利，依法適用裁判
    時之法律，附此敘明。
據上論斷，應依刑事訴訟法第二百九十九條第一項前段，刑法第二條第一項前段、第
五十六條、第二百七十七條第一項、第二百八十一條、第三百零五條、第三百五十四
條、第五十一條第五款、修正後第四十一條第一項、第二項，罰金罰鍰提高標準條例
第一條前段、第二條，判決如主文。
本案經檢察官黃謀信到庭執行職務。
中      華      民      國    九十      年      七      月      五      日
                              臺灣桃園地方法院刑事第二庭
                                  法  官    林  恆  吉
右正本證明與原本無異。
如不服本判決，應於判決送達後十日內向本院提出上訴狀( 應附繕本 )，上訴於
臺灣高等法院。
                                  書記官    邱  仲  騏
中      華       民     國    九十      年      七      月      十      日
附錄論罪科刑法條
刑法第二百七十七條第一項、第二百八十一條、第三百零五條、第三百五十四條
刑法第二百七十七條第一項
傷害人之身體或健康者，處三年以下有期徒刑，拘役或一千元以下罰金。
刑法第二百八十一條
施強暴於直系血親尊親屬未成傷者，處一年以下有期徒刑、拘役或五百元以下罰金。
刑法第三百零五條
以加害生命、身體、自由、名譽、財產之事恐嚇他人，致生危害於安全者，處二年以
下有期徒刑、拘役或三百元以下罰金。
刑法第三百五十四條
毀棄、損壞前二條以外之他人之物或致令不堪用，足以生損害於公眾或他人者，處二
年以下有期徒刑、拘役或五百元以下罰金。


司法院資訊處製作；財團法人民間司法改革基金會備份。
